Catalogue général des cartes, plans et dessins d'architecture. Tome I (2)
Archives nationales
- PARIS
  - XXe ARRONDISSEMENT
    - I. QUARTIER BELLEVILLE
      - FIEF DU CENS COMMUN.
        Cf. n° 1463, 1823, 1824.
      - FIEF DE SAINT-VICTOR. «PLAN DÉTAILLÉ DES MAISONS DANS BELLEVILLE RELEVENT [sic] DU FIEF DE L'AB. ROYALE DE SAINT-VICTOR. Feuille 22 de l'atlas n° 2211. Sign. Rittmann, 1774; CP/N/IV/Seine/5; Coul. Lég. Dim. 0,97 × 0,65.; Éch. 1/655.
        Notice 1822
      - PLAN DU FIEF RELEVANT DE L'AB. ROYALE DE SAINT-VICTOR... À BELLEVILLE.
    - II. QUARTIER SAINT-FARGEAU
      - Grand et Petit CHARONNE: terre et seigneurie.
    - III. QUARTIER PÈRE-LACHAISE
      - Terroirs de CHARONNE et de MÉNILMONTANT, fiefs du MANDÉ et de la FOLIE-REGNAULT [Père-Lachaise]; quartier limité par la rue de Ménilmontant, le clos des Dames de la Roquette [rues de la Folie-Regnault et Léon-Frot], le chemin de Paris à Charonne [rues de Charonne et de Bagnolet], et des sentiers à l'est de l'église de Charonne [rues des Prairies et Pelleport]. Plan terrier., [Vers 1750]; CP/N/II/Seine/14; 117 x 130 cm Couleur; [1/1.300]
        Parcelles avec nom des particuliers; rose des vents
        Voir S/226
        Notice 1823
      - Terroirs de CHARONNE et de MÉNILMONTANT, limités par la rue de Ménilmontant, le clos des Dames de la Roquette [environ rues de la Folie-Regnault et Léon-Frot], le chemin de Paris à Charonne [rues de Charonne et de Bagnolet] et des sentiers à l'est de l'église de Charonne [environ rues des Prairies et Pelleport]. Plan général., [Vers 1750]; CP/N/II/Seine/15; 119 x 160 cm 2 baguettes; [1/1.300]
        Bâtiments en élévation (église Saint-Germain, château de Charonne, maison du Montlouis); cultures, relief; rose des vents
        Notice 1824
      - Terre et seigneurie du Grand et Petit CHARONNE.
    - IV. QUARTIER CHARONNE
      - Terre et seigneurie du Grand et Petit CHARONNE, limitée par la place du Trône [de la Nation], l'avenue de Vincennes, le chemin de Vincennes à Bagnolet, le parc de Bagnolet, le chemin de Bagnolet à Ménilmontant, le parc de Ménilmontant, les plâtrières et le quartier des Boulets. Plan terrier levé par les sieurs Aubry (architectes), sur les indications données par les anciens habitants du pays., 1758; CP/N/II/Seine/27; 153 x 197 cm Couleur; [1/440]
        Lieux dits; rose des vents
        Notice 1826
        Aubry, Claude-Guillot (1703-1771); architecte
      - Terroirs de CHARONNE et de MÉNILMONTANT.
      - Village de CHARONNE, dans la capitainerie de Vincennes.
- ENVIRONS DE PARIS: PLANS GÉNÉRAUX
  - « Carte généralle de la capitainerie royale de la VARENNE des TUILERIES ... » levée en 1733 et gravée en 1737 par M. Bonnier de Lamosson (bailly et capitaine des chasses)., CP/N/II/Seine/196; 67 x 90 cm Gravé; couleur; [1/26.000]
    Notice 1829
    Paris (France); Boulogne-Billancourt (Hauts-de-Seine); Neuilly-sur-Seine (Hauts-de-Seine); Levallois-Perret (Hauts-de-Seine); Clichy (Hauts-de-Seine); Asnières-sur-Seine (Hauts-de-Seine); Saint-Ouen (Seine-Saint-Denis); Saint-Denis (Seine-Saint-Denis); Gennevilliers (Hauts-de-Seine); Aubervilliers (Seine-Saint-Denis); Pierrefitte-sur-Seine (Seine-Saint-Denis); Le Bourget (Seine-Saint-Denis); Dugny (Seine-Saint-Denis); Drancy (Seine-Saint-Denis); Bobigny (Seine-Saint-Denis); Pantin (Seine-Saint-Denis); Le Pré-Saint-Gervais (Seine-Saint-Denis); Hauts-de-Seine (Ile-de-France, département); Seine-Saint-Denis (Ile-de-France, département)
  - « Limites de la capitainerie de VINCENNES ». Carte dessinée par N.-A. Rigault (géographe)., 1787; CP/N/II/Seine/127; 81 x 118 cm Couleur; [1/17.700]
    Villages, bois; rose des vents
    Notice 1831
    Nogent-sur-Marne (Val-de-Marne); Charenton-le-Pont (Val-de-Marne); Fontenay-sous-Bois (Val-de-Marne); Vincennes (Val-de-Marne); Saint-Mandé (Val-de-Marne); Bagnolet (Seine-Saint-Denis); Montreuil (Seine-Saint-Denis); Rosny-sous-Bois (Seine-Saint-Denis); Villemomble (Seine-Saint-Denis); Noisy-le-Sec (Seine-Saint-Denis); Romainville (Seine-Saint-Denis); Le Pré-Saint-Gervais (Seine-Saint-Denis); Bondy (Seine-Saint-Denis); Drancy (Seine-Saint-Denis); Bobigny (Seine-Saint-Denis); Pantin (Seine-Saint-Denis); Seine-Saint-Denis (Ile-de-France, département); Val-de-Marne (Ile-de-France, département)
  - « Carte de la capitainerie de VINCENNES »., [XVIIIe siècle]; CP/N/II/Seine/126; 81 x 116 cm Couleur; [1/17.700]
    Villages, relief; rose des vents
    Notice 1832
  - DÉPARTEMENT de la SEINE., [1799-1802]; CP/N/II/Seine/143/A; CP/N/II/Seine/143/B; pièces 1 à 11; 11 pièces
    Notice 1833
    Seine (France, département, 1790-1968)
    - Périmètre du département de la Seine dont la superficie est divisée par des lignes transversales parallèles à la perpendiculaire du méridien du Panthéon., CP/N/II/Seine/143/1; 92 x 126 cm Couleur; 1/34.000
    - Carte des points géodésiques remarquables de la région parisienne., CP/N/II/Seine/143/2; 175 x 158 cm; 1/2.000
    - Portions de plans, cheminements de détail., CP/N/II/Seine/143/3, CP/N/II/Seine/143/4, CP/N/II/Seine/143/5, CP/N/II/Seine/143/6; 75 x 188 cm (pièce 3), 68 x 251 cm (pièce 4), 66 x 143 cm (pièce 5) et 68 x 280 cm (pièce 6); 1/5.000
    - Cahiers contenant des listes de lieuxdits cités dans les plans, avec des mémoires et documents sur les limites des communes., An VIII-An X; CP/N/II/Seine/143/7, CP/N/II/Seine/143/8, CP/N/II/Seine/143/9, CP/N/II/Seine/143/10, CP/N/II/Seine/143/11; 25 x 19 cm (pièce 7), 27 x 18 cm (pièce 8), 22 x 17 cm (pièce 9), 30 x 20 cm (pièce 10) et 23 x 18 cm (pièce 11)
- COMMUNES DU DÉPARTEMENT DE LA SEINE
  Seine (France, département, 1790-1968); Hauts-de-Seine (Ile-de-France, département); Seine-Saint-Denis (Ile-de-France, département); Val-de-Marne (Ile-de-France, département)
  - ANTONY
    (Arrondissement et canton de Sceaux)
    Antony (Hauts-de-Seine)
    - PLAN DE LA TERRE ET SEIGNEURIE D'ANTHONY DÉPENDANT DE L'ABBAYE DE SAINT-GERMAIN-DES-PRÉS. Terroir et village d'Antony, parc et château de Berny, grand chemin de Paris à Orléans [R.N. 20]. Sign. Guignebesche, Lescuyer, F. Hilarion Chalant, 1695; CP/N/IV/Seine/29; Dim. 0,73 × 0,54.; Éch. 1/1.800.
      Fol. 22-23 de l'atlas n° 2207.
      Cultures, lieuxdits, vue perspective des bâtiments. Coul. Parch.
      Notice 1837
      Chalant, Hilarion; Lescuyer, Claude; géomètre
    - TERROIR D'ANTONY ET PARTIE DE CHÂTENAY DÉPENDANT DE L'ABBAYE DE SAINT-GERMAIN-DES-PRÉS. 48 pl. terriers et d'arpentage, 69 fol., [1re moitié du XVIIIe siècle]; CP/N/IV/Seine/46; Dim. de l'atlas 0,28 × 0,45.; [Éch. 1/1.500]
      Lieux dits. 18 pl. Coul., 30 pl. Lavis.
      Notice 1838
    - ANTONY EN LA SEIGNEURIE DE SAINT-GERMAIN-DES-PRÉS. Châteaux de Tourvoye et de Berny, manufacture de cires et terrains de part et d'autre de la route d'Orléans jusqu'au parc de Sceaux. Bernard Borde, 1753; CP/N/I/Seine/30; Coul. Dim. 1,171 × 1,60.; Éch. 1/1.815.
      Armoiries de D. Laneau.
      Notice 1839
    - CENSIVE DE SAINT-JEAN-DE-LATRAN [centre de la commune]. Blavet, 1755; CP/N/I/Seine/39; Dim. 1,60 × 1,14.; Éch. 1/550.
      Église, manufacture, cultures, liste des propriétaires. Coul.
      Notice 1841
    - CHÂTEAU DE BERNY.
      Cf. n° 1963.
    - PARC DE BERNY, avec détails des parterres. A Paris, chez Le Rouge., [XVIIIe siècle]; CP/N/IV/Seine/88; Dim. 0,46 × 0,31.; Éch. 1/2.000.
      Feuille 13 du Recueil de plans de jardins d'agrément et de pavillons, n° 2202.
      Notice 1842
  - ARCUEIL
    (Arrondissement de Sceaux, canton de Villejuif)
    Arcueil (Val-de-Marne)
    - TERROIR.
      Cf. n° 1883.
    - DOMAINE DU CHAPITRE DE NOTRE-DAME DE PARIS.
      Cf. n° 1857.
    - « Terre et seigneurie d'ARCUEUIL dixmée par les révérends pères ... de SAINT-GERMAIN-DES-PREZ ». Village et partie nord du terroir, avec Gentilly et Montrouge au sud. Plan de bornage., 1688; CP/N/II/Seine/159; 75 x 94 cm Parchemin; couleur; 2 baguettes; [1/3.500]
      Bâtiments en élévation, carrières; indication des bornes; rose des vents
      Notice 1844
  - ASNIÈRES
    (Arrondissement de Saint-Denis, chef-lieu de canton)
    Asnières-sur-Seine (Hauts-de-Seine)
    - CAPITAINERIE DE LA VARENNE DES TUILERIES.
      Cf. n° 1829.
    - VILLAGE et TERROIR D'ASNIÈRES.
      Cf. n° 1965.
    - VILLAGE ET CHÂTEAU D'ASNIÈRES. (Censive de l'abbaye de Saint-Denis). Pl. 19 de l'atlas n° 1935
      TERRES DES CARMÉLITES DE SAINT-DENIS.
      Cf. n° 2136.
      Notice 1846bis
  - AUBERVILLIERS
    Aubervilliers (Seine-Saint-Denis)
    - CAPITAINERIE DE LA VARENNE DES TUILERIES.
    - TERROIR D'AUBERVILLIERS: CANTONS DÉPENDANTS DE L'ABBAYE DE SAINT-DENIS et autres fiefs (seigneurie de Montholon). 21 pl. terriers., [XVIIIe siècle]; CP/N/IV/Seine/33; Dim. 0,45 × 0,35.; Éch. 1/1.800.
      Liste des propriétaires (36 p.).
      Notice 1852
      Dugny (Seine-Saint-Denis); Saint-Denis (Seine-Saint-Denis)
    - CENSIVE DE L'ABBAYE DE SAINT-DENIS à La Courneuve et environs.
      Cf. n° 1938.
    - NOTRE-DAME-DES-VERTUS [aux PP. de l'Oratoire], bâtiments, église, jardins., [XVIIIe siècle]; CP/N/IV/Seine/68; Dim. 0,51 × 0,75.; Éch. 1/290.
      Feuille 7 de l'atlas n° 289.
      Notice 1854bis
    - NÔTRE-DAME-DES-VERTUS située rue de Paris et Grande-Rue [aux PP. de l'Oratoire]., [XVIIIe siècle]; CP/N/IV/Seine/69; Dim. 0,96 × 0,75.; Éch. 1/290.
      Feuille 27 de l'atlas de la Congrégation de l'Oratoire.
      Pl. légèrement différent du précédent, le cloître et la grande église étant placés d'un autre côté du jardin.
      Notice 1854ter
  - BAGNEUX
    Bagneux (Hauts-de-Seine)
    - SEIGNEURIE DE BAGNEUX APPARTENANT AU CHAPITRE DE NOTRE-DAME DE PARIS. Recueil factice de procès-verbaux d'arpentage avec pl. sommaires des parcelles toisées à Bagneux, Châtillon, Châtenay, Sceaux. François de Villeo, 1701, 1750, 1751, 1760, 1775; CP/N/IV/Seine/63; Dim. de l'atlas 0,25 × 0,40.
      Notice 1856
    - DOMAINE DU CHAPITRE DE NOTRE-DAME DE PARIS. Pl. du terroir de Bagneux et d'une partie des terroirs de Montrouge, Arcueil, Fontenay-aux-Roses. Rivière, 1775; CP/N/I/Seine/22; Coul. Lég. Dim. 2,39 × 1,70.; Éch. 1/2.100.
      Notice 1857
      Rivière, Pierre-Antoine (17..-....); ingénieur
    - Seigneurie de BAGNEUX. Tracé des chemins, voies et sentiers., [XVIIIe siècle]; CP/N/II/Seine/110; 88 x 89 cm; [1/3.000]
      Notice 1861
    - Etablissement d'un cimetière parisien à BAGNEUX. Plan des terrains certifié par L. Fauve (géomètre). A Paris, chez Wuhrer rue de l'Abbé-de-l'Epée., 1883; CP/N/II/Seine/236; 117 x 202 cm Gravé; couleur; 1/1.000
      Légende avec liste des propriétaires à exproprier
      Notice 1865
  - BAGNOLET
    (Arrondissement de Saint-Denis, canton de Pantin)
    Bagnolet (Seine-Saint-Denis)
    - CAPITAINERIE DE VINCENNES.
    - CENSIVE DE SAINT-LAZARE.
      Cf. n° 2036.
    - Château et parc de BAGNOLET. Plan dessiné par Boizard., 1735; CP/N/II/Seine/86; 88 x 106 cm Couleur; [1/1.170]
      Armoiries de Condé et Orléans, rose des vents
      Notice 1867
  - BOBIGNY
    (Arrondissement de Saint-Denis, canton de Noisy-le Sec)
    Bobigny (Seine-Saint-Denis)
    - CAPITAINERIE DE LA VARENNE DES TUILERIES.
    - CAPITAINERIE DE VINCENNES.
    - FIEF D'EAUBONNE, appartenant aux Célestins de Paris. Pl. terriers. Fol. 2, 3, 4, 5, 7, 12 de l'atlas n° 2194., CP/N/IV/Seine/38
      Notice 1869
  - BONDY
    (Arrondissement de Saint-Denis, canton de Noisy-le-Sec)
    Bondy (Seine-Saint-Denis)
    - CAPITAINERIE DE VINCENNES.
  - BOULOGNE-BILLANCOURT
    Boulogne-Billancourt (Hauts-de-Seine)
    - CAPITAINERIE DE LA VARENNE DES TUILERIES.
    - TERRITOIRES D'AUTEUIL, DE PASSY, avec le cours de la Seine.
      Cf. n° 1666.
    - SEIGNEURIE D'AUTEUIL.
      Cf. n° 1675.
    - PORTE DE BOULOGNE., CP/N/IV/Seine/89; Coul. Dim. 0,25 × 0,10.; Éch. 1/1.250.
      Feuille X de l'atlas n° 2195.
      Notice 1874
    - PORTE DES PRINCES., CP/N/IV/Seine/89; Coul. Dim. 0,34 × 0,10.; Éch. 1/625.
      Notice 1875
  - BOURG-LA-REINE
    Bourg-la-Reine (Hauts-de-Seine)
    - Pièces de terres situées à BOURG-LA-REINE et sur les terroirs de L'HAY et de CHÂTENAY, appartenant au chapitre de NOTRE-DAME de Paris. Plan terrier levé par F. de Villeo (arpenteur)., 1700; CP/N/II/Seine/154; 79 x 98 cm Couleur; 2 baguettes; [1/1.000]
      Voir S/311
      Notice 1876
    - «PLAN GÉNÉRAL DES... SEIGNEURIES DE LAY [l'Hay], CHEVILLY, LARU [Chevilly-Larue] ET BOURG-LA-REINE EN PARTIE APPARTENANT À MESSIEURS DU CHAPITRE DE L'ÉGLISE DE PARIS»., 1781; CP/N/I/Seine/17; Dim. 2,80 × 2,20.; [Éch. 1/1.600]
      Cultures, bâtiments, parcelles numérotées. Coul.
      Notice 1877
  - BOURGET (LE)
    (Arrondissement de Saint-Denis, canton d'Aubervilliers)
    Le Bourget (Seine-Saint-Denis)
    - CAPITAINERIE DE LA VARENNE DES TUILERIES.
    - VILLAGE ET TERROIR.
      Cf. n° 1955.
  - BRY-SUR-MARNE
    (Arrondissement de Sceaux, canton de Charenton)
    Bry-sur-Marne (Val-de-Marne)
    - ATLAS DE LA TERRE ET SEIGNEURIE DE BRY DIVISÉE EN LXIII CHAMPTIERS. 1 pl. général, 63 pl. terriers., 1787; CP/N/IV/Seine/1; Dim. de l'atlas 0,35 × 0,50.; Éch. 1/900 à 1/4.200.
      Village, château, parcelles. Coul. Frontispice décoré aux armes de Laage de Bellefaye. Cartouches décorés.
      Notice 1881
    - VILLAGE DE BRY. Carte I de l'Atlas n° 1881., CP/N/IV/Seine/1; Coul. Dim. 0,67 × 0,51.; Éch. 1/1.025.
      Notice 1881bis
    - CHÂTEAU DE BRY et dépendances. Carte II de l'Atlas n° 1881., CP/N/IV/Seine/1; Coul. Dim. 0,67 × 0,51.; Éch. 1/1.025.
      Notice 1882
    - PARC DU CHÂTEAU. Carte III de l'Atlas n° 1881., CP/N/IV/Seine/1; Coul. Dim. 0,67 × 0,51.; Éch. 1/900.
      Notice 1882bis
  - CACHAN
    Cachan (Val-de-Marne)
    - Terre et seigneurie de CACHAN [partie sud d'Arcueil]. Plan de bornage fait par Goubet (ingénieur-géographe)., 1686; CP/N/II/Seine/158; 59 x 88 cm Parchemin; couleur; [1/3.500]
      Bâtiments en élévation; indication des bornes; armoiries de Saint-Germain-des-Prés, rose des vents
      Notice 1883
    - « PLAN GÉNÉRAL DE LA TERRE ET SEIGNEURIE DE CACHAN APPARTENANTE À MESSIEURS LES VENERABLES RELIGIEUX DE L'ABBAYE ROYALE DE SAINT-GERMAIN-DES-PRÉZ. ». Pl. terrier. J. Cicille, arpenteur-géographe, 1763; CP/N/I/Seine/31; Dim. 1,60 × 1,05.; Éch. 1/1.615.
      Village, château, terroir, cultures. Coul. Lég.
      Notice 1885
      Cicille, Jacques; géomètre
    - TERRE ET SEIGNEURIE DE CACHAN [appartenant à l'abbaye de Saint-Germain-des-Prés]. 6 pl. terriers. J. Cicille, 1763; CP/N/IV/Seine/25; Dim. de l'atlas 0,33 × 0,46.; Éch. 1/2.000.
      Clé du terrier en N/IV/Seine/26.
      Cultures.
      Notice 1886
  - CHARENTON-LE-PONT
    (Arrondissement de Sceaux, chef-lieu de canton)
    Charenton-le-Pont (Val-de-Marne)
    - CAPITAINERIE DE VINCENNES.
    - FIEF DE RUEILLY.
      Cf. n° 1508.
    - Cours de LA MARNE et confluent avec la Seine, depuis le moulin de la Chaussée [emplacement de la rue Jean-Jaurès à Saint-Maurice] jusqu'au bac des Carrières [à l'extrémité de la rue des Bordeaux à Charenton]. Plan levé par J. Beausire (architecte)., 1759; CP/N/II/Seine/155; 108 x 334 cm Couleur; [1/400]
      Détail des bras formant la grande île de la Chaussée, ponts, moulins
      Notice 1891
      Beausire, Jérôme (….-1764); Marne (cours d'eau); Seine (cours d'eau); architecte
  - CHATENAY-MALABRY
    (Arrondissement de Sceaux, canton de Sceaux)
    Châtenay-Malabry (Hauts-de-Seine)
    - Seigneuries de CHÂTENAY et d'ANTONY. Plan de bornage, d'après les mesures de P. Pesnon (arpenteur) en 1688., [XVIIIe siècle]; CP/N/II/Seine/80; 53 x 125 cm Couleur; 2 baguettes; [1/2.150]
      Notice 1894
    - LIMITES DES TERROIRS DE SCEAUX ET DE CHÂTENAY.
      Cf. n° 2139.
    - CENSIVE DU CHAPITRE NOTRE-DAME DE PARIS. Pl. de parcelles et procès-verbaux d'arpentage.
      Cf. Bagneux n° 1856.
    - CENSIVE DE SAINT-GERMAIN-DES-PRÉS. Feuilles 39, 43, 45 du terrier d'Antony.
      Cf. n° 1838.
      Notice 1895
    - Fief des TOURNELLES. Plan terrier fait par Sauvage (arpenteur)., 1770; CP/N/II/Seine/165; 90 x 125 cm; [1/835]
      Notice 1896
  - CHÂTILLON
    (Arrondissement de Sceaux, canton de Vanves)
    Châtillon (Hauts-de-Seine)
    - TERRES APPARTENANT AU PRINCE DE CONDÉ. Feuille 7 de l'atlas n° 2161., CP/N/IV/Seine/18
      Notice 1897
    - Censive du chapitre de NOTRE-DAME de Paris. Partie de Châtillon à l'ouest de l'église. Plan terrier levé par J. Millet (arpenteur)., 1679; CP/N/II/Seine/38; 90 x 148 cm; [1/630]
      Parcelles avec noms des particuliers, carrières; rose des vents
      Notice 1898
    - Censive du chapitre de NOTRE-DAME de Paris. Partie de la seigneurie de Châtillon. Plan terrier., [XVIIIe siècle]; CP/N/II/Seine/231; 91 x 123 cm Couleur; [1/1.500]
      Vues perspectives des églises de Châtillon, Fontenay-aux-Roses, Bagneux
      Notice 1899
    - CENSIVE DU CHAPITRE NOTRE-DAME DE PARIS. Pl. de parcelles et procès-verbaux d'arpentage.
      Cf. n° 1856.
    - SEIGNEURIE DE SAINTE-GENEVIÈVE À VANVES et environs. Feuille 24 de l'atlas n° 2158., CP/N/IV/Seine/19
      Notice 1902
  - CHEVILLY-LARUE
    Chevilly-Larue (Val-de-Marne)
    - TERROIR DE CHEVILLY (fol. 2, 8, 11, 14, 16, 17, 18, 20, 23 de l'atlas n° 2201). Village de Larue (fol. 11). Parc de Chevilly (fol. 14). Pl. terriers., [XVIIIe siècle]; CP/N/IV/Seine/95; Dim. 0,55 × 0,40.; [Éch. 1/1.600]
      Cultures. Coul.
      Notice 1903
    - SEIGNEURIE DE CHEVILLY, LARU [e], etc... APPARTENANT AU CHAPITRE DE NOTRE-DAME DE PARIS.
      Cf. n° 1877.
    - FERME DE SAINT-NICOLAS-DU-CHARDONNET.
      Cf. n° 2168, 2169.
    - RELEVÉ DES 166 PARCELLES APPARTENANT À LA COMMUNAUTÉ DE SAINT-NICOLAS-DU-CHARDONNET SUR LE TERROIR DE CHEVILLY ET AUTRES LIEUX. Gaugé, 1786-1787; CP/N/IV/Seine/28; Dim. 0,32 × 0,25.; [Éch. 1/700]
      Notice 1904
    - SEIGNEURIE DE LA SAUSSAYE... à Chevilly-Larue. Pl. XIV et XV de l'atlas n° 2190., CP/N/IV/Seine/96
      Notice 1905
  - CHOISY-LE-ROI
    (Arrondissement de Sceaux, canton d'Ivry-sur-Seine)
    Choisy-le-Roi (Val-de-Marne)
    - PLAN DE LA SEIGNEURIE DE THIAIS, CHOISY ET GRIGNON [dépendant de l'abbaye de St-Germain-des-Prés]. Sign. Guignebesche, Lescuyer, Fr. Hilarion Chalant, 1672; CP/N/IV/Seine/29; Dim. 0,73 × 0,54.; Éch. 1/9.500.
      Feuilles 34, 35 de l'atlas n° 2207.
      Vue perspective des villages. Lieuxdits, cultures. Coul. Parch.
      Notice 1906
    - Terroirs de CHOISY-LE-ROI, THIAIS, ORLY, VILLENEUVE-LE-ROI, ABLON, VILLENEUVE-SAINT-GEORGES. Carte générale., [XVIIIe siècle]; CP/N/II/Seine/200; 84 x 161 cm Couleur; [1/5.300]
      Châteaux et parcs; rose des vents
      Notice 1908
      Orly (Val-de-Marne); Villeneuve-le-Roi (Val-de-Marne); Villeneuve-Saint-Georges (Val-de-Marne); Thiais (Val-de-Marne)
    - « Carte générale des acquisitions que sa Majesté a fait à CHOISY-LE-ROI tant en terre, prés, vignes... » et dans les communes de THIAIS, ORLY, RUNGIS, PARAY et VILLENEUVE-SAINT-GEORGES. Plan terrier levé par Matis (ingénieur-géographe)., 1764; CP/N/II/Seine/203; 220 x 127 cm Couleur; [1/3.500]
      Lieuxdits; légende avec procès-verbaux
      Notice 1910
      Orly (Val-de-Marne); Thiais (Val-de-Marne); Paray-Vieille-Poste (Essonne); Villeneuve-Saint-Georges (Val-de-Marne)
    - Terrains cédés par le ROI au chapitre de NOTRE-DAME de Paris dans les territoires de Choisy, Orly, Paray, Thiais et Vitry par contrats d'échange en 1772 et 1778. Plan levé par P.-A. Rivière (ingénieur-géographe et arpenteur)., 1779-1780; CP/N/II/Seine/49; 157 x 153 cm Couleur; 2 baguettes; [1/9.800]
      Notice 1914
      Rivière, Pierre-Antoine (17..-....); Orly (Val-de-Marne); Thiais (Val-de-Marne); Vitry-sur-Seine (Val-de-Marne); ingénieur
    - Terres de la ferme SAINT-PLACIDE située rive droite de la Seine, appartenant au sieur Russeau trésorier de France. Plan géométral levé par Ginet (arpenteur)., 1768; CP/N/II/Seine/85; 118 x 138 cm Couleur; [1/2.100]
      Légende avec relevé des produits; rose des vents
      Notice 1917
    - Château de CHOISY. Plan des bâtiments et parterres., [XVIIIe siècle]; CP/N/II/Seine/223; 96 x 112 cm Couleur; 2 retombes; [1/200]
      Voir Q/1/1086
      Notice 1920
    - Maison et parc appartenant à mademoiselle Brachet; avec indication de ses propriétés à Choisy, Thiais et Orly. Plans terriers levés par Matis (ingénieur-géographe)., 1748; CP/N/II/Seine/202; pièces 1 à 2; 148 x 169 cm (pièce 1) et 129 x 174 cm (pièce 2) 2 pièces Couleur; [1/615]
      Notice 1921
    - PARC DE CHOISY. 1 planche partielle. Grav. A Paris chez Le Rouge., [XVIIIe siècle]; CP/N/IV/Seine/88; Dim. 0,46 × 0,31.
      P. 10 du Recueil de plans de jardins d'agrément et de pavillons, n° 2202.
      Notice 1923
    - PARC DE CHOISY. Grav. A Paris, chez Le Rouge., [XVIIIe siècle]; CP/N/IV/Seine/88; Dim. 0,46 × 0,31.; Éch. 1/1.400.
      P. 14 du recueil n° 2202.
      Notice 1924
  - COLOMBES
    Colombes (Hauts-de-Seine)
    - Village de « COULOMBE » dépendant des Dames de Saint-Cyr. Plan terrier., 1665; CP/N/II/Seine/25; 128 x 109 cm; [1/950]
      Armoiries de l'Abbaye de Saint-Denis, rose des vents
      Notice 1928
    - Village de COLOMBES dépendant des Dames de Saint-Cyr [en la censive de l'abbaye de Saint-Denis]. Plan terrier., 1725; CP/N/II/Seine/153; 119 x 83 cm Couleur; [1/1.500]
      Voir atlas CP/N/IV/Seine/27
      Notice 1929
    - TERROIR DE COLOMBES divisé en 64 cantons. 34 pl. terriers avec numéros, un 35e pl. inachevé., [1725]; CP/N/IV/Seine/27; Teinté. Dim. 0,35 × 0,52.; [Éch. 1/1.500]
      (Cf. clé en Seine/2265/1-2)
      Notice 1930
    - Village de COLOMBES. Plan terrier., 1780; CP/N/II/Seine/72; 101 x 87 cm Couleur; [1/1.300]
      Notice 1931
    - Village de COLOMBES. Plan terrier., [1780]; CP/N/II/Seine/88; 122 x 94 cm Couleur; [1/1.300]
      Voir atlas CP/N/IV/Seine/34
      Notice 1932
    - « Plan général et topographique de la seigneurie de COLOMBES ». Plan d'assemblage., 1780; CP/N/II/Seine/73; 118 x 123 cm Couleur; [1/585]
      Notice 1933
    - « Plan général et topographique de la seigneurie de COLOMBES ». Plan d'assemblage., 1780; CP/N/II/Seine/26; 131 x 125 cm Couleur; [1/3.900]
      Notice 1934
    - TERROIR DE COLOMBES. 42 pl. terriers, parcelles numérotées., [vers 1780]; CP/N/IV/Seine/34; Dim. de l'atlas 0,50 × 0,65.; Éch. 1/1.500.
      Teinté. P. 7. Propriété du Moulin-Joli [île de Colombes et rive g. de la Seine]: jardins et bâtiments. Coul. P. 19. Château et village d'Asnières.
      (Cf. tableau d'assemblage n° 1934 et clé en S* 22653)
      Notice 1935
    - ACQUISITIONS DES CARMÉLITES DE SAINT-DENIS.
  - COURNEUVE (LA)
    La Courneuve (Seine-Saint-Denis)
    - CAPITAINERIE DE LA VARENNE DES TUILERIES.
    - Recueil de pl. relatifs au TERRITOIRE DE LA COURNEUVE et environs en la censive de St-Denis. 28 pl., [Début du XVIIIe siècle]; CP/N/IV/Seine/44; Dim. de l'atlas 0,32 × 0,45.
      Notice 1938
      Argenteuil (Val-d'Oise); Dugny (Seine-Saint-Denis); Epinay-sur-Seine (Seine-Saint-Denis); Montmagny (Val-d'Oise); Pierrefitte-sur-Seine (Seine-Saint-Denis); Saint-Denis (Seine-Saint-Denis); Saint-Ouen (Seine-Saint-Denis); Sannois (Val-d'Oise); Stains (Seine-Saint-Denis); Villeneuve-la-Garenne (Hauts-de-Seine); Villetaneuse (Seine-Saint-Denis)
      - a. 4 pl. terriers., CP/N/IV/Seine/44; Éch. 1/2.700.
        Cultures, villages. Coul.
      - b. 8 pl. terriers., CP/N/IV/Seine/44; [Éch. 1/1.500]
        Cantons. Coul.
      - c. Liste de propriétaires., CP/N/IV/Seine/44
      - d. Levées des terres d'exploitations. 13 fol., CP/N/IV/Seine/44; [Éch. 1/1.200]
      - e. Minutes informes., CP/N/IV/Seine/44
      - f. 3 pl. de la censive de St-Denis à St-Denis, St-Ouen, Villeneuve-la-Garenne, Aubervilliers, Garge, Dugny, Stains, Pierrefitte, Viuetaneuse, Montmagny, Deuil, Épinay, St-Gratien, Sannois, Argenteuil. (A rapprocher du n° 1827)., CP/N/IV/Seine/44; Éch. 1/15.000.
        Cultures, relief. Coul. Calque.
  - CRÉTEIL
    (Arrondissement de Sceaux, canton de Saint-Maur-des-Fossés)
    Créteil (Val-de-Marne)